# 发放股利问题

提问人：hxjforever 时间：2012-10-27 23:22:07
请教：公司发放股利 是以合并报表为依据还是单体报表为依据啊 有什么法律根据吗？

回答人：chenyiwei
利润分配是法人行为，可分配利润以法人个别报表所列的未分配利润为依据确定。当然我们不反对企业为了增加积累、增强抗风险能力，而自愿地对股利分配进行限制。